# 政府专项资金支出时产生的进项税是否可以抵扣

提问人：Sera.sun 时间：2021-05-24 13:47:47
求助陈版，请问企业收到了政府拨付的亿元楼宇专项资金补贴，但是这个专项资金并非用于企业自身而是用于所在产业园发展，所以企业作为代收代付性质的款项计入了其他应付款，相关支出也是通过其他应付款核算。这笔专项资金主要用途是（ 1 ）企业从产业园大厦租入房屋，在用低于租入的价格租给入驻产业园的企业，中间的房租差价通过专项资金（ 2 ）房屋转租前进行了房屋装修，装修相关支出全部通过专项资金。请问企业对外出租房屋的销项税已经进行申报，那租房和装修支出产生的进项税可以申报抵扣吗？

回答人：chenyiwei
税务问题建议咨询税务专业人士意见。
从会计角度，建议再次谨慎考虑“企业作为代收代付性质的款项计入了其他应付款，相关支出也是通过其他应付款核算”的处理是否恰当。对此要注意：本企业是否为产业园区运营的主要责任人？如果是，则应全额确认收入成本，相应地该专项资金也应作为对运营成本的补助。